臺灣臺中地方法院刑事判決
110年度交簡上字第205號
上  訴  人  
即 被   告  朱育德


上列上訴人即被告因過失傷害案件，不服本院豐原簡易庭民國11
0年5月31日110年度豐交簡字第431號第一審簡易判決（起訴案號
：110年度偵字第13755號），提起上訴，本院管轄之第二審合議
庭判決如下：
    主    文
上訴駁回。
朱育德緩刑貳年。
    犯罪事實及理由
一、本案經本院審理結果，認原第一審簡易判決認事用法及量刑
    均無不當，應予維持，除證據部分補充「上訴人即被告朱育
    德於本院審理時之自白」、「和解書」外，餘均引用第一審
    簡易判決書記載之犯罪事實、證據及理由如附件。
二、被告上訴意旨則以：原審量刑過重，其有意與告訴人陳咨怡
    和解，希望能與告訴人和解，並於和解成立後給予緩刑之機
    會等語。
三、經查：
  ㈠按刑之量定，係實體法賦予法院得自由裁量之事項，倘未逾
    越法律所規定之範圍，或濫用其權限，即不得任意指為違法
    （最高法院75年台上字第7033號判例意旨參照）。且在同一
    犯罪事實與情節，如別無其他加重或減輕之原因，下級審量
    定之刑，亦無過重或失輕之不當情形，則上級審法院對下級
    審法院之職權行使，原則上應予尊重（最高法院85年度台上
    字第2446號刑事判決意旨參照）。
  ㈡本件原審審酌被告參與道路交通，自應確實遵守交通規則以
    維護自身及其他用路人之安全，卻有未注意車前狀態而貿然
    往左迴轉彎之疏失，因而致告訴人受有前開傷害，其對於本
    案車禍之發生，確有過失，所為誠值非難；考量被告過失情
    節，暨其教育程度，家庭經濟生活狀況，及於犯罪後坦承犯
    行之犯後態度等一切情狀，量處拘役50日，如易科罰金，以
    新臺幣1000元折算1 日，其量刑及所諭知之易科罰金之折算
    標準均稱允當，揆諸上開說明，原審量刑尚無裁量權濫用、
    過重或失輕之不當或違法之處。被告既未能指謫原審上開刑
    之量定有何濫用情事，是其上訴請求能予輕判減低刑期，為
    無理由，應予駁回。指摘其違法或不當至明。
  ㈢按，凡有審理事實職權之法院，均得依其職權諭知緩刑，第
    二審以判決駁回上訴時，仍得諭知緩刑之宣告。本院審酌本
    案被告前未曾受有期徒刑以上刑之宣告，有臺灣高等法院被
    告前案紀錄表1 份附卷可憑，其因一時疏忽，致罹刑章，於
    犯後坦承犯行，且與告訴人達成和解並已依約給付，此有和
    解書及本院公務電話紀錄1 份（見本院二審卷第43頁、第63
    頁）在卷可查，而告訴人亦表示若與被告和解，同意給予被
    告緩刑機會等語（見本院二審卷第38頁），被告經此偵、審
    程序及罪刑之宣告，應知所警惕而信無再犯之虞，本院因認
    被告所受宣告之刑以暫不執行為適當，爰宣告如主文所示之
    緩刑期間，以啟自新。
四、據上論斷，應依刑事訴訟法第368條、第373條，刑法第74條
    第1項第1款，判決如主文。
本案經檢察官陳信郎聲請簡易判決處刑，檢察官郭逵到庭執行職
務。 
中　　華　　民　　國　　110 　年　　10　　月　 14 　　日
            刑事第十九庭  審判長法  官  李婉玉
　　　　　　　　　              法  官  吳逸儒
　　　　　　　　　              法  官  林雷安
以上正本證明與原本無異。
不得上訴。
                                書記官  黃英寬
中　　華　　民　　國　　110 　年　　10　　月　 14 　　日
附件